臺灣臺北地方法院刑事判決
111年度審交易字第780號
公  訴  人  臺灣臺北地方檢察署檢察官
被      告  陳泰良






上列被告因過失傷害案件，經檢察官提起公訴（111年度調院偵
字第855號），本院判決如下：
    主  文
本件公訴不受理。
    理  由
一、公訴意旨詳如附件起訴書所載。
二、按告訴乃論之罪，告訴人於第一審辯論終結前得撤回其告訴
    ，又告訴經撤回者，應諭知不受理之判決，並得不經言詞辯
    論為之，刑事訴訟法第238條第1項、第303條第3款、第307
    條分別定有明文。
三、本件被告陳泰良經檢察官依刑法第284條前段之過失傷害罪
    提起公訴，然前揭之罪依同法第287條前段規定，須告訴乃
    論。茲據告訴人陳宗毅於本院言詞辯論終結前具狀向本院表
    明撤回告訴，有刑事撤回告訴狀1份附卷足稽，爰就本案依
    前揭規定，不經言詞辯論，逕為不受理之判決。
據上論斷，應依刑事訴訟法第303條第3款、第307條，判決如主
文。
中　　華　　民　　國　　111 　年　　10　　月　　27　　日
                    刑事第二十庭法  官    謝欣宓
上正本證明與原本無異。 
如不服本判決應於收受送達後20日內向本院提出上訴書狀，並應
敘述具體理由；其未敘述上訴理由者，應於上訴期間屆滿後20日
內向本院補提理由書（均須按他造當事人之人數附繕本）「切勿
逕送上級法院」。告訴人或被害人如對於本判決不服者，應具備
理由請求檢察官上訴，其上訴期間之計算係以檢察官收受判決正
本之日期為準。因疫情而遲誤不變期間，得向法院聲請回復原狀
。
                                書記官    朱俶伶　
中　　華　　民　　國　　111 　年　　10　　月　　27　　日
附件：
臺灣臺北地方檢察署檢察官起訴書
                                  111年度調院偵字第855號
　　被　　　告　陳泰良　男　47歲（民國00年0月00日生）
　　　　　　　　　　　　住新北市○○區○○路0段000巷0弄0
　　　　　　　　　　　　　號3樓
　　　　　　　　　　　　居新北市○○區○○路000巷00號3樓
　　　　　　　　　　　　國民身分證統一編號：Z000000000號
上列被告因過失傷害案件，已經偵查終結，認應提起公訴，茲將
犯罪事實及證據並所犯法條分敘如下：
　　　　犯罪事實
一、陳泰良於民國110年12月13日上午11時36分許，在臺北市○○
    區○○○路0段00號前，駕駛車牌號碼000-0000號自用小客車，
    本應注意車輛行駛前，應禮讓行進中之車輛先行，而依當時
    情況，亦無不能注意之情形，竟疏於注意及此，即貿然起步
    駛駛，適陳宗毅騎乘車牌號碼000-000號普通重型機車，沿
    同路段由東往西方向自其後方行駛至該處，見狀閃避不及，
    陳宗毅騎乘之機車因而與陳泰良所駕駛上開車輛左後側車身發
    生碰撞，致陳宗毅人車倒地，並受有左手挫擦傷、左前臂挫
    傷、雙膝部擦傷、左小腿挫傷、左側橈頸部骨折、雙膝挫傷
    併擦傷、左遠端橈尺關節半脫位、左肘骨裂等傷害。
二、案經陳宗毅訴由臺北市政府警察局中山分局報告偵辦。
　　　　證據並所犯法條
一、證據清單及待證事實：
編號 證據名稱 待證事實 1 被告陳泰良於警詢及偵查中之供述 被告坦承於上開時、地，駕駛上開車輛起駛時，與告訴人陳宗毅所騎乘之機車發生車禍碰撞之事實，惟辯稱：伊無過失云云。 2 告訴人陳宗毅於警詢及偵查中之指訴 全部犯罪事實。 3 臺北市政府警察局中山分局道路交通事故現場圖、補充資料表、道路交通事故調查報告表(一)、(二)、道路交通事故初步分析研判表各1份、道路交通事故談話紀錄表2份、監視器錄影畫面翻拍、現場及車損照片16張、臺北市交通事件裁決所111年9月1日北市裁鑑字第1113173445號函及所附臺北市車輛行車事故鑑定會鑑定意見書 證明於上開時、地，被告駕駛上開車輛，起駛前不讓行進中之車輛先行，為本件交通事故肇事原因之事實。 4 馬偕紀念醫院乙種診斷證明書、博政骨科診所診斷證明書、龍昌診所診斷證明書各1份 證明告訴人受有如犯罪事實欄所載傷害之事實。 
二、核被告陳泰良所為，係犯刑法第284條前段之過失傷害罪嫌
    。又被告犯罪後，於該管公務員發覺前，留於肇事現場，並
    於警方前往處理時，自承為肇事人，此有臺北市政府警察局
    道路交通事故肇事人自首情形紀錄表1紙附卷可稽，請依刑
    法第62條前段規定，減輕其刑。
三、依刑事訴訟法第251條第1項提起公訴。
　  此　致
臺灣臺北地方法院
中　　華　　民　　國　 111　　年　　9 　　月　  13  　日
　　　　　　　　　　　　　　　檢  察  官　李 彥 霖
本件正本證明與原本無異
中　　華　　民　　國　 111　　年　　9 　　月　　29　　日
　　　　　　　　　　　        書　記　官  郭 昭 宜
附錄本案所犯法條全文
中華民國刑法第284條
因過失傷害人者，處 1 年以下有期徒刑、拘役或 10 萬元以下
罰金；致重傷者，處 3 年以下有期徒刑、拘役或 30 萬元以下
罰金。